en: Home & Garden > Household Appliances > Water Heaters: Heat Pump Water Heaters; Solar Water Heaters
ru: Дом и сад > Бытовая техника > Водонагреватели: Водонагреватели с тепловым насосом; Солнечные водонагреватели
sv: Hem och trädgård > Hushållsapparater > Varmvattenberedare: Värmepumpsberedare med värmepump; Solkraftsdrivna varmvattenberedare
bg-BG: Дом и градина > Домакински уреди > Бойлери: Термопомпени бойлери; Соларни бойлери
cs: Dům a zahrada > Domácí spotřebiče > Ohřívače vody, bojlery: Tepelná čerpadla pro ohřev vody; Solární ohřívače vody
da: Hjem og have > Husholdningsapparater > Vandvarmere: Vandvarmere med varmepumper; Solvandvarmere
sk-SK: Dom a záhrada > Domáce spotrebiče > Ohrievače vody: Ohrievače vody s tepelným čerpadlom; Solárne ohrievače vody
pt-PT: Casa e jardim > Eletrodomésticos > Aquecedor de água: Aquecedores de água com bomba de calor; Aquecedores de água solares
zh-TW: 居家和庭園 > 家用電器 > 熱水器: 熱泵熱水器; 太陽能熱水器
nb: Hjem og hage > Husholdningsapparater > Vannvarmere: Varmepumpe-varmtvannsberedere; Soldrevne vannvarmere
fi: Koti ja puutarha > Kodinkoneet > Vedenlämmittimet: Lämpöpumppuvedenlämmittimet; Aurinkovedenlämmittimet
pl: Dom i ogród > Sprzęt AGD > Podgrzewacze wody: Podgrzewacze wody z pompą ciepła; Solarne podgrzewacze wody
ro-RO: Casă și grădină > Electrocasnice > Încălzitoare de apă: Boilere cu pompă de căldură; Boilere cu încălzire solară
th: บ้านและสวน > เครื่องใช้ภายในบ้าน > เครื่องให้ความร้อนกับน้ำ: เครื่องทำน้ำอุ่นแบบปั๊มความร้อน; เครื่องทำน้ำอุ่นพลังงานแสงอาทิตย์
hu: Otthon és kert > Háztartási gépek > Vízmelegítők: Hőszivattyús vízmelegítők; Napelemes vízmelegítők
ja: ホーム・ガーデン > 家電 > 湯沸器・給湯器: ヒートポンプ給湯器; 太陽熱温水器
pt-BR: Casa e jardim > Eletrodomésticos > Aquecedores de água: Aquecedores de água por bomba de calor; Aquecedores solares de água
hr-HR: Dom i vrt > Kućanski aparati > Grijači za vodu: Toplinske pumpe za grijanje vode; Solarni bojleri
de: Heim & Garten > Haushaltsgeräte > Heißwasserboiler: Wärmepumpen-Warmwasserbereiter; Solare Warmwasserbereiter
ko: 가정/원예 용품 > 가전 제품 > 온수기: 히트펌프 온수기; 태양열 온수기
zh-CN: 家居与园艺 > 家用电器 > 热水器: 热泵热水器; 太阳能热水器
sl-SI: Dom in vrt > Gospodinjski aparati > Bojlerji: Bojlerji s toplotno črpalko; Solarni bojlerji
nl: Huis en tuin > Huishoudelijke apparaten > Boilers: Warmtepompboilers; Zonneboilers
it: Casa e giardino > Dispositivi elettrodomestici > Riscaldatori acqua: Scaldabagni a pompa di calore; Scaldabagni solari
tr: Ev ve Bahçe > Ev Aletleri > Termosifonlar: Isı Pompalı Su Isıtıcıları; Güneş Enerjili Su Isıtıcıları
es: Casa y jardín > Electrodomésticos > Calentadores de agua: Calentadores de agua por bomba de calor; Calentadores solares de agua
fr: Maison et jardin > Appareils électroménagers > Chauffe-eau: Chauffe-eau pour pompe à chaleur; Chauffe-eau solaires
lt-LT: Namai ir sodas > Buitinė technika > Vandens šildytuvai: Šilumos siurblių vandens šildytuvai; Saulės vandens šildytuvai
vi: Nhà và vườn > Thiết bị gia dụng > Thiết bị đun nước nóng: Máy nước nóng bơm nhiệt; Máy nước nóng năng lượng mặt trời
el: Σπίτι & κήπος > Οικιακές συσκευές > Θερμοσίφωνες: Θερμοσίφωνες αντλίας θερμότητας; Ηλιακοί θερμοσίφωνες